VINCENT TILTIN

5154 Rue William H8Z 2R2 · (438) 505-5513 vincenttiltin@amail.com

OBJECTIVE

I am a responsible and proactive student dedicated to contributing positively to a team, demonstrating strong work ethic, and continuously expanding my knowledge to excel in a dynamic job environment and gain work experience.

EDUCATION

FALL 2021 - PRESENT (EXPECTED MAY 2023)

COMPUTER SCIENCE TECHNOLOGY, JOHN ABBOTT COLLEGE

I am currently in my third year of computer science and have learned many skills including programming in multiple languages, learning the theory behind Networking and Cybersecurity, developing desktop and web applications, using productivity tools such as Microsoft Excel, GitHub and many more. I have received the dean's list award every semester maintaining an average of over 80.

2017-2021

INTERNATIONAL BACCALAUREATE PROGRAM, PIERREFONDS COMMUNITY HIGH- *SCHOOL*

In my high school I participated in the open house for 4 consecutive years, volunteered as a bus boy and waiter for the Grad Semi-Formal as well as the "Green Team" where I would use electric tools to build frames to plant different flowers and plant as well as the annual Science Fair. I've received Honor Roll Certificate (80+ average) and Citizenship Award for 2 consecutive years.

EXPERIENCE

JUNE 2021 - PRESENT

BAGGER, CASHIER, PROVIGO LE MARCHÉ

My responsibility as a bagger is to maintain the availability of carts for the customers regardless of weather conditions. I communicate with my managers and colleagues to better assist customers with their needs. My customer service job includes bagging groceries, sorting, and organizing bottles for recycling, emptying the garbage, returning overstock, maintaining self-checkout cashes while communicating with coworkers and clients.

SUMMER 2019 -2020

REFEREE/LINESMAN, QUÉBEC SOCCER FEDERATION

I was trained in person by Soccer Lac St-Louis to become a certified Quebec Soccer Referee. I worked in groups and communicated with other referees to supervise and ensure that the games would be played by the rules and with respect towards the players, parents, and other referees.

Vincent Tiltin (438)-505-5513

SKILLS

C#, Java, JavaScript, Node.js, SQL, ReactJS, HTML/CSS, MongoDB

LANGUAGES

English, French

ABOUT ME

I am a 19-year-old male who speaks fluent English and French and am looking to make use of the skills I've learned in my field of education.

In my free time I enjoy learning about new computer hardware components and peripherals. I enjoy building computers as well as staying active. I work out five times a week and enjoy playing soccer with friends. Additionally, my newest interest involves detailing cars and exploring the world of car customization.

VINCENT TILTIN

5154 Rue William H8Z 2R2 · (438) 505-5513 vincenttiltin@qmail.com

OBJECTIF

Je suis un étudiant responsable et proactif qui se consacre à contribuer positivement à l'efficacité de mon équipe. Je m'engage à démontrer une éthique de travail solide et à élargir continuellement mes connaissances pour acquérir de l'expérience de travail et me distinguer dans un environnement de travail dynamique.

ÉTUDES

AUTOMNE 2021 – PRÉSENT (PRÉVU MAI 2023)

TECHNOLOGIE DE L'INFORMATIQUE, COLLÈGE JOHN ABBOTT

Je suis en troisième année au programme de formation technique en informatique et j'ai acquis de nombreuses compétences, dont la programmation dans plusieurs langages, les protocoles et la configuration des réseaux informatiques, les principes et pratiques de la cybersécurité, le développement d'applications de travail client-serveur et web ainsi que l'utilisation d'outils de productivité tels que Microsoft Excel et GitHub. Pour avoir maintenu une moyenne au-dessus de 80%, j'ai fait partie de la liste d'honneur du doyen chaque session.

2017-2021

PROGRAMME DU BACCALAURÉAT INTERNATIONAL, ÉCOLE SECONDAIRE COMMUNAUTAIRE DE PIERREFONDS

À travers mon programme BAC International, j'ai enrichi ma participation avec la communauté et le bénévolat en participant aux portes ouvertes pendant quatre années consécutives, en travaillant comme serveur et plongeur bénévole pour la soirée avantbal, et en travaillant pour notre équipe environnementale (*Équipe Verte*) où j'ai utilisé des outils électriques pour construire des boîtes pour planter différentes fleurs. J'ai aussi travaillé comme bénévole à l'expo-sciences chaque année. J'ai reçu un certificat d'honneur (moyenne de 80% et plus) à plusieurs reprises, et j'ai reçu le prix de citoyenneté pour deux années consécutives.

EXPÉRIENCE

JUIN 2021 - PRÉSENT

AIDE CAISSIER, CAISSIER, PROVIGO LE MARCHÉ

Ma responsabilité est de maintenir la disponibilité des chariots pour les clients, peu importe les conditions météorologiques, de vider les machines recylant les bouteilles en plastique et les canettes de boissons gazeuses ainsi que les poubelles, de replacer les articles abandonnés à la caisse et chercher ou montrer l'emplacement de certains articles aux clients. Je travaille aussi parfois comme caissier, où je gère les caisses automatiques. Je collabore et maintient toujours la communication avec mes collègues pour bien assister les clients avec leurs besoins..

Vincent Tiltin (438)-505-5513

ÉTÉ 2019 -2020

ARBITRE /JUGE DE TOUCHE, FÉDÉRATION QUÉBÉCOISE DE SOCCER

J'ai été formé en personne par Soccer Lac St-Louis pour devenir un arbitre certifié de Soccer Québec. J'ai travaillé en groupe et communiqué avec d'autres arbitres pour superviser et d'assurer que les matchs se dérouleraient selon les règles et dans le respect des joueurs, des parents et des autres arbitres.

COMPÉTENCES

C#, Java, JavaScript, Node.js, SQL, ReactJS, HTML/CSS, MongoDB

LANGUES

Anglais, Français

À PROPOS DE MOI

Je suis un homme de 19 ans qui parle couramment l'anglais et le français et je cherche à utiliser les compétences que j'ai acquises dans mon domaine d'études dans un emploi et environnement dynamique.

Dans mon temps libre, j'aime rechercher et apprendre les nouveaux composants et périphériques pour ordinateurs. J'aime monter des ordinateurs et j'aime aussi l'activité physique. Je m'entraîne au gym cinq fois par semaine et j'aime jouer au soccer avec mes amis. De plus, mon intérêt le plus récent consiste à travailler sur l'esthétique automobile et à explorer le monde de la personnalisation automobile.